【裁判字號】    95,訴,523
【裁判日期】    950508
【裁判案由】    毒品危害防制條例
【裁判全文】
臺灣彰化地方法院刑事判決               95年度訴字第523號
公  訴  人  臺灣彰化地方法院檢察署檢察官
被      告  甲○○
上列被告因違反毒品危害防制條例案件，經檢察官提起公訴（九
十五年度毒偵字第四七一號），本院認有刑事訴訟法第二百七十
三條之一第一項之情形，而改依簡式審判程序判決如下：
    主  文
甲○○連續施用第一級毒品，累犯，處有期徒刑壹年肆月。
    事  實
一、甲○○曾因違反毒品危害防制條例案件，經本院以九十年度
    訴字第五三０號刑事判決判處有期徒刑一年六月確定，入監
    執行，於民國（下同）九十二年十二月十六日假釋出獄付保
    護管束，迄九十三年三月十三日假釋期滿未經撤銷其假釋，
    而視為業已執行完畢。又其前因施用毒品案件，經本院以八
    十七年度毒聲字第四五一號裁定移送觀察、勒戒後，認有繼
    續施用毒品之傾向，經檢察官聲請，由本院以八十七年度毒
    聲字第六三四號裁定移送戒治處所施予強制戒治一年，自八
    十七年八月十日起送臺灣臺中女子監獄戒治所施以強制戒治
    滿三月後，其成效經評定為合格，無繼續戒治必要，經本院
    以八十七年度毒聲字第二一三六號裁定停止戒治，所餘戒治
    期間付保護管束，惟其於保護管束期間因違反保護管束應遵
    守事項情節重大，經本院以八十八年度毒聲字第二三五三號
    裁定撤銷停止戒治，令入戒治處所施以殘餘期間之強制戒治
    ，迄八十九年一月二十五日戒治期滿，由臺灣彰化地方法院
    檢察署檢察官於九十年二月十二日以九十年度戒毒偵字第一
    二三號、第一二四號、第一二五號、第一二六號為不起訴處
    分確定；復於九十年間，又因施用毒品案件，經檢察官聲請
    ，由本院以九十年度毒聲字第一三七一號裁定移送戒治處所
    施予強制戒治一年，業於九十一年十月六日戒治期滿，此部
    分所犯刑事案件部分，則經本院以九十年度訴字第五三０號
    判決判處有期徒刑一年六月確定（業已執行完畢）；再於九
    十四年間，因施用毒品案件，經本院以九十四年度訴字第二
    ０七七號刑事判決判處有期徒刑一年二月、七月，應執行有
    期徒刑一年七月確定（現正執行中）。詎其仍不知悔改，於
    強制戒治執行完畢釋放後五年內，復基於施用第一級毒品海
    洛因之概括犯意，自九十四年十二月初某日至九十五年三月
    六日晚上九時許止，在其位於彰化縣溪湖鎮○○里○○路西
    三巷二四號之居所，以將第一級毒品海洛因摻水置放於注射
    針筒內，注射於手臂之方式，連續施用第一級毒品海洛因多
    次，平均約一天施用三次。嗣於九十四年十二月三十一日下
    午三時二十分許，在其上開居所內為警查獲，經其同意至警
    局接受調查及採集尿液送驗，結果呈嗎啡陽性反應，暨其於
    本院審理時自白其餘犯行，而循線查悉上情。
二、案經彰化縣警察局溪湖分局報請臺灣彰化地方法院檢察署檢
    察官偵查起訴，本院認有刑事訴訟法第二百七十三條之一第
    一項之情形，而改依簡式審判程序審理。
    理  由
一、按除被告所犯為死刑、無期徒刑、最輕本刑為三年以上有期
    徒刑之罪或高等法院管轄第一審案件者外，於刑事訴訟法第
    二百七十三條第一項程序進行中，被告先就被訴事實為有罪
    之陳述時，審判長得告知被告簡式審判程序之旨，並聽取當
    事人、代理人、辯護人及輔佐人之意見後，裁定進行簡式審
    判程序；除簡式審判程序及簡易程序案件外，第一審應行合
    議審判，刑事訴訟法第二百七十三條之一第一項、第二百八
    十四條之一分別定有明文。本件被告甲○○所犯係死刑、無
    期徒刑、最輕本刑為三年以上有期徒刑或高等法院管轄第一
    審案件以外之罪，並於本院行準備程序時就被訴事實為有罪
    之陳述，本院合議庭依前揭規定，經評議結果，裁定改由受
    命法官獨任行簡式審判程序，先予敘明。
二、上揭事實，業據被告甲○○迭於警詢中及本院行準備程序與
    審理時均坦承不諱，且其於九十四年十二月三十一日為警查
    獲時所採取之尿液，經送鑑驗結果，確呈嗎啡陽性反應，此
    有彰化縣警察局溪湖分局委託檢驗尿液代號與真實姓名對照
    單及彰化縣衛生局九十五年一月九日煙檢字第九五００三七
    號煙毒尿液檢驗成績書各一紙附卷可稽，復參以施用第一級
    毒品海洛因具有成癮性，被告前又已有多次施用毒品之犯行
    ，有其前案紀錄可憑，且經觀察勒戒、強制戒治及刑之執行
    後，仍再次施用毒品海洛因，被告顯有難以戒斷，且已成癮
    之情事，故雖被告於九十四年十二月三十一日為警查獲前三
    日以外之施用毒品犯行未經採尿鑑驗，然依前開說明，亦應
    認被告之自白確與事實相符，洵堪採信。再查，被告曾因施
    用毒品案件，經本院以八十七年度毒聲字第四五一號裁定移
    送觀察、勒戒後，認有繼續施用毒品之傾向，經檢察官聲請
    ，由本院以八十七年度毒聲字第六三四號裁定移送戒治處所
    施予強制戒治一年，自八十七年八月十日起送臺灣臺中女子
    監獄戒治所施以強制戒治滿三月後，其成效經評定為合格，
    無繼續戒治必要，經本院以八十七年度毒聲字第二一三六號
    裁定停止戒治，所餘戒治期間付保護管束，惟其於保護管束
    期間因違反保護管束應遵守事項情節重大，經本院以八十八
    年度毒聲字第二三五三號裁定撤銷停止戒治，令入戒治處所
    施以殘餘期間之強制戒治，迄八十九年一月二十五日戒治期
    滿，由臺灣彰化地方法院檢察署檢察官於九十年二月十二日
    以九十年度戒毒偵字第一二三號、第一二四號、第一二五號
    、第一二六號為不起訴處分確定；復於九十年間，又因施用
    毒品案件，經檢察官聲請，由本院以九十年度毒聲字第一三
    七一號裁定移送戒治處所施予強制戒治一年，業於九十一年
    十月六日戒治期滿，此部分所犯刑事案件部分，則經本院以
    九十年度訴字第五三０號判決判處有期徒刑一年六月確定（
    業已執行完畢）；再於九十四年間，因施用毒品案件，經本
    院以九十四年度訴字第二０七七號刑事判決判處有期徒刑一
    年二月、七月，應執行有期徒刑一年七月確定（現正執行中
    ）等情，有該不起訴處分書、判決書、臺灣高等法院被告全
    國前案紀錄表及臺灣彰化地方法院檢察署刑案資料查註紀錄
    表在卷足憑，被告顯係於受強制戒治執行完畢釋放後，五年
    內再犯毒品危害防制條例第十條第一項之罪，依同條例第二
    十三條第二項規定，應依法論科。綜上所述，本件犯罪事證
    明確，被告前開犯行洵堪認定。
三、核被告所為，係犯毒品危害防制條例第十條第一項之施用第
    一級毒品罪。被告先後多次施用第一級毒品海洛因之犯行，
    時間緊接，所犯係構成要件相同之罪名，顯係基於概括犯意
    反覆為之，為連續犯，應依刑法第五十六條規定，以一罪論
    ，並加重其刑。又查被告係自九十四年十二月初某日至九十
    五年三月六日晚上九時許止，連續施用第一級毒品海洛因多
    次，而公訴人僅就被告自九十四年十一月三十日後某日起至
    九十四年十二月三十日晚間十一時許止，連續施用第一級毒
    品海洛因多次之犯行提起公訴，該未經起訴之部分，與檢察
    官已提起公訴之部分，因被告係基於概括犯意而為之，具有
    連續犯之裁判上一罪關係，其一部起訴之效力及於全部，故
    本院自得併予審究，併此敘明。再查被告曾因違反毒品危害
    防制條例案件，經本院以九十年度訴字第五三０號判決判處
    有期徒刑一年六月確定，入監執行，於九十二年十二月十六
    日假釋出獄付保護管束，迄九十三年三月十三日未經撤銷其
    假釋，而視為業已執行完畢等情，有臺灣彰化地方法院檢察
    署刑案資料查註紀錄表及臺灣高等法院被告全國前案紀錄表
    各一份附卷可稽，被告於受有期徒刑之執行完畢後，五年內
    再犯有期徒刑以上之罪，為累犯，應依刑法第四十七條之規
    定，加重其刑，並依法遞加重之。爰審酌被告前曾有施用毒
    品罪行，經送觀察勒戒、強制戒治後，猶不知悔改，再施用
    毒品不輟，不僅戕害自身健康，更辜負國家將之視為病人，
    並施以長時間之戒治處遇之苦心，惟其對他人權益之侵害仍
    屬有限，於警詢中及本院行準備程序與審理時均已坦承犯行
    ，暨其犯罪動機、目的、手段、施用之次數、期間及其智識
    程度、生活狀況等一切情狀，量處如主文所示之刑。
據上論斷，應依刑事訴訟法第二百七十三條之一第一項、第二百
九十九條第一項前段，毒品危害防制條例第十條第一項、第二十
三條第二項，刑法第十一條前段、第五十六條、第四十七條，判
決如主文。
本案經檢察官田德煙到庭執行職務。
中    華    民    國    95    年    5     月    8     日
                  刑事第一庭          法  官  簡璽容
以上正本證明與原本無異。
如不服本判決，應於判決送達後十日內向本院提出上訴狀 (須附
繕本 )。
中    華    民    國    95    年    5     月    10    日
                                      書記官  王惠嬌
毒品危害防制條例第10條
施用第一級毒品者，處 6 月以上 5 年以下有期徒刑。
施用第二級毒品者，處 3 年以下有期徒刑。


司法院資訊處製作；財團法人民間司法改革基金會備份。
